最　高　行　政　法　院　裁　定
　　　　　　　　　　　　　　　　　　 96年度裁字第00465號
聲　請　人　甲○○
　　　　　　　　　　　　　送達.
　　　　　　　　　　　　　郵政.
上列聲請人因與相對人國立臺中師範學院考績事件，對於中華民
國95年8月28日本院95年度裁字第01951號裁定，聲請再審。本院
裁定如下：
    主  文
再審之聲請駁回。
再審訴訟費用由聲請人負擔。
    理  由
一、按對於確定裁定聲請再審，依行政訴訟法第283條準用同法
    第277條第1項第4款之規定，必須表明再審理由及關於再審
    理由並遵守不變期間之證據。所謂表明再審理由，必須指明
    確定裁定有如何合於行政訴訟法第273條所定再審事由之具
    體情事，始為相當，倘僅泛言有再審事由而無具體情事者，
    仍難謂已合法表明再審事由，所為再審之聲請，即屬不合法
    。
二、本件聲請人前因考績事件提起行政訴訟，經本院89年度裁字
    第1329號裁定駁回其訴後，聲請人先後多次聲請再審，均經
    本院認為不合法定再審要件分別裁定駁回。其中聲請人對於
    本院90年度裁字第1109號、92年度裁字第234號裁定、93年
    度裁字第456號裁定聲請再審，前經本院94年度裁字第2039
    號裁定以聲請人再審意旨主張之事由，業經聲請人於之前各
    次訴訟程序中提出，而為本院所不採，聲請人復以同一原因
    事實對於本院前裁定聲請再審，參照本院46年裁字第41號判
    例，難謂合法等情，因而駁回聲請人上開再審之聲請。聲請
    人另就本院94年度裁字第2039號聲請再審，亦同前由，經本
    院以95年度裁字第1951號裁定(下稱原裁定)駁回再審之聲請
    在案
三、聲請人現認原裁定有行政訴訟法第273條第1項第1款、第2款
    、第5款及第14款之再審事由，聲請再審。其再審意旨無非
    謂其對於相對人之處分提起訴願並未逾期，本院歷次裁定均
    未依職權調查斟酌證據，從實體上審理，有適用法規顯有錯
    誤及漏未斟酌證據之再審事由云云。惟查聲請人對於駁回其
    再審聲請之前裁定聲請再審，所為主張既經於之前訴訟程序
    中提出，為本院所不採，復以同一原因事實對前裁定聲請再
    審，全無不同之再審理由，無異未表示再審理由，與行政訴
    訟法第283條準用同法第277條第1項第4款規定必須表明再審
    理由之要件不合。原裁定乃引據本院46年裁字第41號判例：
    「行政訴訟之當事人，對於本院所為裁定，聲請再審，經駁
    回後，不得復以同一原因事實，又對駁回再審聲請之裁定，
    更行聲請再審」，認聲請人該次再審之聲請為不合法而諭知
    駁回。茲再審意旨之主張，均無關原裁定以其該次再審為不
    合法而諭知駁回之內容究竟原裁定有如何合於再審意旨所指
    再審事由之具體情事，聲請人並未指出，參照前述規定與說
    明，其再審之聲請並不合法，應予駁回。聲請人對於原裁定
    聲請再審既應駁回，且其對於原裁定之前次各裁定同時於本
    案聲請再審請求廢棄，早逾再審期間，應併予駁回。
四、依行政訴訟法第283條、第278條第1項、第104條、民事訴訟
    法第95條、第78條，裁定如主文。
中　　華　　民　　國　　96　　年　　3　　 月　　9　　 日
                  第五庭審判長法  官　林　茂　權
                              法  官  廖  宏  明
                              法  官  劉  介  中
                              法  官  鄭　忠　仁
                              法  官　黃　本　仁
以  上  正  本  證  明  與  原  本  無  異
中　　華　　民　　國　　96　　年　　3　　 月　　9　　 日
　　　　　　　　　　　　　　　書記官　王　福　瀛
